# 版主请帮忙！关于固定资产投资记账的问题。

提问人：ceo2009 时间：2012-06-27 09:22:45
A 公司是B公司的股东，现A 公司以全部生产设备投资到B 公司，换取股权。生产设备原值 500 万元，累计折旧 281 万元，账面净值219 万元，评估价 220 万元，公司股东决定还是以 219 万元入账，问A公司和B 公司分别都改怎样记账？一下方式对吗？验资报告得实收资本金额是写 219 万元，还是含税价格256.23万元？谢谢！
A: 借：固定资产清理： 219 万元 累计折旧： 281 万元 贷：固定资产： 500 万元
借：固定资产清理（实物出资要缴的增值税）37.23万元 （=219X0.17） 贷：应付税费（增值税）37.23万元借：长期股权投资 256.23万元（= 219+37.23） 贷：固定资产清理 256.23万元
B公司：
借：固定资产： 219 万元 应付税费（进项税）：37.23万元 (=219x0.17) 贷：应收资本： 256.23万元

回答人：chenyiwei
回复 xiongmao12 的帖子
要考虑交易完成后，A能否控制B。如果不能控制，则A应按照公允价值处置资产的方式处理，并确认损益；如果能控制，则还应进一步区分以下情况处理：
（ 1 ）原先A不能控制B，增资后能够控制，则构成一项企业合并，区分是否为同一控制下企业合并，分别按各自适用的原则处理；
（ 2 ）原先A能够控制B，增资后扩大了持股比例，则个别报表层面作为不具有商业实质的非货币性资产交换处理，合并报表层面按购买少数股权处理。

提问人：taxlawyerli 时间：2012-06-27 14:35:33
回复 chenyiwei 的帖子
陈老师，增值税税金呢？

回答人：chenyiwei
在情况（ 2 ）下，因为交易不具有商业实质，但所形成的长期股权投资不属于可以抵扣进项税额的货物，因此A公司在投资环节缴纳的销项税额计入长期股权投资成本。B公司确认一项可抵扣进项税额，相应增加其净资产。

提问人：ceo2009 时间：2012-06-27 15:33:24
回复 chenyiwei 的帖子
本例属于情况（ 2 ），原先A就能够控制B，增资后扩大了持股比例，则不属于具有商业实质的非货币性资产交换，也就是说实物出资价格为固定资产的净值，对吗？那好像评估报告多余啦 ，没办法工商局要求做的。

回答人：chenyiwei
评估报告还是有用的，因为涉及少数股东，需要考虑增资价格和折股比例因素，这时就需要评估报告作为参考。

提问人：xiongmao12 时间：2012-06-27 15:59:07
回复 chenyiwei 的帖子
多谢陈版指正,受益匪浅!对于您说的如果能控制的情况 2 ，在合并报表中按照购买少数股权处理，您能再解释的详细一些吗？我理解是可以看做各个股东同时按照持股比例增资，然后A公司从少数股东处取得了少数股东模拟增资的部分，然后按照准则，把购买价款与b公司购买日可辨认净资产持续计算金额*购买少数股东模拟增资的比例的差计入合并报表资本公积，请问是这样吗？

回答人：chenyiwei
可以这样理解。由于该资产在交易前后都在母公司控制范围内，所以合并报表层面的账面价值保持延续。计算收购少数股权交易应调整资本公积的金额时，对于子公司股东权益的增加额要以该资产的账面价值为基础计算。